臺灣板橋地方法院交通事件裁定　　　　　　　　　九十三年度交聲字第一六０五號
　　原處分機關　交通部公路總局臺北區監理所
　　異　議　人
　　即受處分人　甲○○
右列受處分人即異議人因違反道路交通管理處罰條例案件，對於交通部公路總局臺北
區監理所九十三年十月二十七日以北監自裁字第裁四０─Ｃ00000000號所為
之處分（原舉發案號：臺北縣政府警察局九十三年八月五日北縣警交字第Ｃ0000
0000號）不服，聲明異議，本院裁定如左：
    主  文
異議駁回。
    理  由
一、聲明異議意旨略以：異議人即受處分人甲○○於民國九十三年八月五日上午九時
    七分許，將其所有之車牌號碼ＡＥ─五六五０號自用小客車，停放在臺北縣板橋
    市○○○路之人行道（禁止臨時停車處所）之違規行為，經警拍照後，逕行掣單
    舉發，並執行拖吊。惟該處馬路未劃設實白線、停車格，路邊禁止停車處亦未劃
    車輛停放於該處。又異議人被拖吊的位置旁，板橋分局有豎立一告示牌，該告示
    牌表達之意思易讓駕駛人誤認除告示牌上所述時間之外，其餘時間皆可停車。又
    被拖吊地點並無消防栓，無行人專用道標誌，而同樣的路面－館前東路號四十五
    號、雙號七十號之後並無執行拖吊，不知警員作業標準為何，是否僅單憑其個人
    見解而為取締。警員如認定異議人被拖吊之地點是人行道，顯然與民眾的認知有
    落差，何不在該路段設立告示牌，告知民眾該處為人行道禁止停車，違者依法取
    締拖吊，故不服原裁決處分，爰聲明異議，請求撤銷原裁決處分。
二、按「人行道」係指為專供行人通行之騎樓、走廊，及劃設供行人行走之地面道路
    ，與人行天橋及人行地下道；而橋樑、隧道、圓環、障礙物對面、鐵路平交道、
    「人行道」、行人穿越道、快車道等處，不得臨時停車，道路交通管理處罰條例
    第三條第三款及道路交通安全規則第一百十一條第一項第一款分別有明文規定，
　　。又汽車駕駛人在禁止臨時停車處所停車者，處新臺幣六百元以上一千二百元以
  　下罰鍰，道路交通管理處罰條例第五十六條第一項第一款亦有規定甚明。
三、經查，本件異議人即受處分人甲○○於九十三年八月五日上午九時七分許，將其
　　所有之車牌號碼ＡＥ─五六五０號自用小客車，停放在臺北縣板橋市○○○路之
    人行道（禁止臨時停車處所），經原處分機關臺北縣政府警察局板橋分局警員逕
    行舉發，並執行拖吊等情，有臺北縣政府警察局九十三年八月五日北縣警交字第
    Ｃ00000000號舉發違反道路交通管理事件通知單影本一紙，及逕行舉發
    之違規照片五張附卷可稽，並經舉發機關即臺北縣政府警察局板橋分局復查無誤
    ，有該分局九十三年十月十三日北縣警板交裁字第０九三００三七六六九號函在
    卷供參，且異議人對於前開自用小客車於上述時、地停車之客觀事實並不爭執。
    異議人雖執前詞辯稱：無法辨識停車地點是否為人行道云云，然依採證照片觀之
    ，異議人之上開車輛停放位置係在臺北縣板橋市○○○路騎樓前方，而該停車處
    為騎樓延伸後之紅磚道，前後路面亦皆設有紅磚道，且該處係供行人於道路側邊
    通行之唯一路線，停車於該處勢將影響行人之通行，依一般生活經驗觀察，駕駛
    人應能判斷該處為人行道（禁止臨時停車處所），此由卷附之採證照片五幀可稽
    ，異議人上開所辯顯係卸責之詞，不足採信。至異議人另辯稱該處設有「本路段
    自十七時至凌晨二十四時，禁止停放汽機車，違者加強拖吊」之告示牌易使駕駛
    人誤認除上開時間外蓋處皆可停車云云，惟該告示牌所指之處所為「該路段」，
    而異議人之上開汽車停放地點為人行道，人行道本即不得臨時停車，異議人自不
    得以該誤認該告示牌之意思云云，據為免責之事由，是異議人所辯尚非足採，異
    議人所有之上開自用小客車在禁止臨時停車處所之人行道上停車之違規事實，洵
    堪認定。再按人行道指為專供行人通行之騎樓、走廊，及劃設供行人行走之地面
    道路，與人行天橋及人行地下道，道路交通管理處罰條例第三條第三款定有明文
    ，則依卷附採證照片觀之，異議人停放車輛之地點，顯係供行人通行之用，屬人
    行道，已如上述，且該處並未有准予於人行道停車之標誌，揆諸上開道路交通管
    理處罰條例及道路交通安全規則規定，當然禁止臨時停車及停車，毋須在現場另
    人停車之處所當知之甚詳，殊難諉以不知。況我國道路交通管理處罰條例暨其相
    關法令中，對於「在禁止臨時停車處所停車」之定義，並未規定「該處未設立警
    告禁止臨時停車告示牌，並非禁止臨時停車處」等除外規定，是本件自堪認異議
    人確有前揭在禁止臨時停車處所停車之違規行為，殆無疑問。至於異議人辯稱在
    板橋市○○○路四十五號、七十號後面，與本件情形相同，亦未見拖吊，不知作
    業標準為何云云，惟台北縣政府警察局板橋分局已函示將加強取締，此有該局九
    十三年十月十三日北縣警交裁字第０九三００三七六六九號函在卷可參，況他人
    之違規情事，不能使自己之違規行為合法化，其理至明。異議人猶執上述陳詞，
    徒憑己意，曲解法律，希冀免責，殊無足採，原處分機關依上開規定，裁處異議
    人罰鍰新臺幣九百元，於法並無違誤或不當之處。本件異議為無理由，應予駁回
    。
四、據上論結，應依道路交通案件處理辦法第十九條，裁定如主文。
中　　　華　　　民　　　國　　九十三　　年　　 十二 　　月　　二十一　　日
                                  臺灣板橋地方法院交通法庭
                                  　　法  官  侯  志  融
右正本證明與原本無異
如不服本裁定應於送達後五日內向本院提出抗告狀
                                  書記官  吳  進  安
中　　　華　　　民　　　國　　九十三　　年　　 十二 　　月　　二十一　　日
